臺灣高等法院臺南分院刑事裁定　　　　　　　　　　　　　　　　　　　　行股
　　抗　告　人
　　即　被　告　　甲　○　○
右列抗告人因違反毒品危害防制條例案件，不服臺灣臺南地方法院九十年度訴字第一
三九五號中華民國九十一年一月廿九日裁定，提起抗告，本院裁定如左：
    主      文
抗告駁回。
    理      由
一、抗告人即被告甲○○抗告意旨略以：原審以其有刑事訴訟法第一百零一條第一、
    三款所定情形，裁定予以延長羈押。然其戶籍地在六甲鄉，非無一定居住所，且
    其針對所犯本案情節，亦已於出庭應訊時詳細說明，同案被告張家鵬更已於民國
    （下同）九十一年一月卅日在監執行，原審所稱恐有湮滅證據、偽造變造證據、
    或勾串共犯或證人之理由，並不存在。又其因本案羈押已有數月，家中尚有幼子
    ，公婆早已往生，先生不知去處，家中幼子委由娘家父母暫為照顧，亦因娘家父
    母年邁體衰無法長期照顧。為此提起抗告，請求准予具保停止羈押云云。
二、按被告經法官訊問後，認為犯罪嫌疑重大，有逃亡或有事實足認為有逃亡之虞，
    或所犯為死刑、無期徒刑或最輕本刑為五年以上有期徒刑之罪之情形，非予羈押
    顯難進行追訴、審判或執行者，得羈押之，刑事訴訟法第一百零一條第一項第一
    、三款定有明文。次按羈押被告審判中不得逾三月，但有繼續羈押之必要者，得
    於期間未滿前，經法院依第一百零一條或第一百零一條之一之規定訊問被告後，
    以裁定延長之，延長羈押期間審判中每次不得逾二月，亦為刑事訴訟法第一百零
    八條第一、五項所定明。又所謂羈押係對人身強制處分之一種，其目的在於完成
    訴訟、保全證據及判決確定後之執行，故羈押被告為判決確定前之強制處分，且
    被告經法官訊問後，有無刑事訴訟法第一百零一條第一項所定情形，應否羈押，
    均屬事實認定問題，法院自應依職權就訴訟進行之程度、卷證資料及其他一切情
    事斟酌之。
三、經查原審係以被告犯販賣第二級毒品未遂罪嫌疑重大，並有刑事訴訟法第一百
    零一條第一款、第三款所定情形，於九十年十一月八日諭令羈押，並於九十一年
    一月二十九日，認該羈押情形依然存在，有繼續羈押之必要，裁定自九十一年二
    月八日起延長羈押二月，核與上開規定已無不合。且原審並非以有事實足認被告
    有湮滅、偽造、變造證據或勾串共犯或證人之虞，諭令延長羈押，抗告意旨以其
    無串證之虞，法院予以羈押並無理由云云，顯係誤解。又其係犯毒品危害防制
    條例第四條第五、二項之販賣第二級毒品未遂罪嫌，屬最輕本刑為五年以上有期
    徒刑之罪，原審審酌全案卷證予以延長羈押，並無不當，抗告意旨以其家庭因素
    ，請求具保停止羈押，亦非有據。綜上原裁定並無違誤，本件抗告為無理由，應
    予駁回。
四、據上論斷，應依刑事訴訟法第四百十二條，裁定如主文。
中    華    民    國    九十一    年      三        月        六      日
                                  臺灣高等法院臺南分院刑事第二庭
                                      審判長法官  游  明  仁
                                            法官  蘇  重  信
                                            法官  林  永  茂
右正本證明與原本無異。
不得再抗告
                                      法院書記官  劉  岳  文
中    華    民    國    九十一      年      三        月        六      日
